【裁判字號】    97,易,200
【裁判日期】    970627
【裁判案由】    竊盜
【裁判全文】
臺灣桃園地方法院刑事判決               97年度易字第200號
公  訴  人  臺灣桃園地方法院檢察署檢察官
被      告  甲○○
上列被告因竊盜案件，經檢察官提起公訴（九十六年度偵字第
二二三五一號），本院判決如下：
    主  文
甲○○竊盜，累犯，處有期徒刑伍月，如易科罰金，以新臺幣壹
仟元折算壹日。
    事  實
一、甲○○因過失傷害案件，經本院以九十五年度壢交簡字第四
    五六號判決判處有期徒刑四月確定，又因過失致死案件，經
    本院以九十五年度重訴字第八十三號判決判處有期徒刑一年
    二月確定，前開二罪經裁定減刑並定其應執行刑為有期徒刑
    八月後，於民國九十六年八月二十一日執行完畢。
二、甲○○於九十六年八月二十九日晚間六時許與乙○○共乘乙
    ○○之父陳雨霖所有、平日由乙○○使用之車號ＢＹＪ－七
    八五號重型機車（下稱本件機車），前往桃園縣龍潭鄉九龍
    村某處與他人談判乙○○毆打他人之和解事宜，到場時，乙
    ○○同意由甲○○保管上開機車鑰匙，嗣因對方要求轉往同
    鄉○○村○○路某處續談，本件機車遂由對方不知名之人向
    甲○○索取鑰匙而騎乘至黃唐村中興路五００巷底停放，談
    判過程中，乙○○因無法籌出對方所要求之賠償金額，恐遭
    不利，遂向經過之巡邏警車求救，經警方將雙方人員帶往桃
    園縣政府警察局龍潭分局中興派出所瞭解後，雙方達成和解
    ，惟於交涉過程中，乙○○認甲○○偏袒對方，二人因而交
    惡，嗣對方將本件機車之鑰匙交還甲○○，請其還給乙○○
    ，甲○○竟不交還，並基於自己不法所有之意圖，於同日晚
    上十一時許，返回上開機車停放處，以該機車鑰匙啟動該機
    車後，騎乘離開現場而竊取得手，嗣於九十六年八月三十日
    上午九時許，為警巡邏發現上開機車停放於桃園縣龍潭鄉○
    ○路一四一巷三十弄對面，因而循線查獲甲○○。
二、案經桃園縣政府警察局龍潭分局報請臺灣桃園地方法院檢察
    署檢察官偵查起訴。
    理  由
壹、證據能力部分：按被告以外之人於審判外之言詞或書面陳述
    ，除法律有規定者外，不得作為證據，刑事訴訟法第一百五
    十九條第一項固定有明文；惟被告以外之人於審判外之陳述
    ，雖不符同法第一百五十九條之一至一百五十九條之四之規
    定，而經當事人於審判程序同意作為證據，法院審酌該言詞
    陳述或書面陳述作成時之情況，認為適當者，亦得為證據。
    又當事人、代理人或辯護人於法院調查證據時，知有第一百
    五十九條第一項不得為證據之情形，而未於言詞辯論終結前
    聲明異議者，視為有前項之同意，同法第一百五十九條之五
    亦定有明文。另鑑於採用傳聞證據排除法則之重要理由之一
    ，係因傳聞證據未經當事人之反詰問予以覈實，若當事人願
    放棄對原供述人之反對詰問時，原則上即可承認該傳聞證據
    之證據能力。本件公訴人及被告就本件後引之各項人證及書
    證，迄於言詞辯論終結前均未聲明異議，而本院審酌此部分
    證據均無違法取證及證明力明顯過低之瑕疵，亦認以之作為
    證據為適當，故依諸上開規定及說明，認此部分證據均具有
    證據能力，合先敘明。
貳、實體部分
一、訊據被告甲○○固承認其未經乙○○同意，將上開機車騎走
    ，惟矢口否認有何竊盜之犯行，辯稱：當天乙○○騎本件機
    車載伊到中興派出所附近的九龍村處理事情，伊不記得當時
    乙○○有無將本件機車鑰匙交給伊保管，後來對方說要回黃
    唐村談和解，伊和乙○○都不是騎本件機車去黃唐村，對方
    在黃唐村要求賠償三萬六千元，乙○○到處打電話籌錢，後
    來就發生乙○○向警察求救的事情；在警員帶雙方去中興派
    出所之前，乙○○雖在黃唐村成功路那邊向伊要過本件機車
    的鑰匙，但當時鑰匙不在伊身上，是在中興派出所談和解時
    ，和解的對方才將該機車鑰匙交給伊，要伊交還乙○○，乙
    ○○在派出所並未向伊要過機車鑰匙，達成和解後，伊因為
    無交通工具回家，所以才騎乙○○的機車回家，伊當時有嘗
    試打電話與乙○○聯絡，但乙○○未接電話云云。經查：被
    告上開犯罪事實，業據證人乙○○於本院審理中證稱：當天
    伊與被告先去九龍村與對方談，到場時被告順手抽了機車鑰
    匙，伊就要被告將鑰匙收好，後來因對方怕伊跑掉，伊的機
    車由對方騎到黃唐村，對方應該是向被告拿伊的機車鑰匙，
    後來伊在黃唐村向警察求救之後，曾向被告要機車鑰匙，被
    告說沒有在他身上，在派出所談和解時，伊向在場的所有人
    問伊的機車鑰匙何在，對方說交給被告了，伊又向被告問，
    被告仍說沒有，達成和解後，伊聯絡另一名朋友來派出所載
    伊，經過之前停放機車之地點時，伊看見機車還在，伊回家
    拿了備用鑰匙，由母親載往停放機車之處時，就發現機車不
    見了等語甚詳（見本院卷第一０三至一一０頁），依證人乙
    ○○上開證詞可知，證人乙○○雖曾同意被告保管本件機車
    鑰匙，惟始終未表示將該機車借予被告使用之意，又被告自
    承證人乙○○於黃唐村曾向其要求返還機車鑰匙，此與證人
    乙○○之證詞相吻合，被告於此時自應知悉證人乙○○並無
    容任其保管機車鑰匙或使用本件機車之意，被告復自承其最
    後係自和解對方取得本件機車鑰匙，對方表示要歸還給證人
    乙○○，其不能確定乙○○是否同意其使用鑰匙，伊打電話
    給乙○○，乙○○不接等語，益徵被告明知其取用本件機車
    鑰匙，並未獲得證人乙○○之同意，然被告仍執意以該機車
    鑰匙啟動機車，騎乘離開現場，又未立刻歸還，直至翌日（
    八月三十日）上午九時許，始經警員鄭順明於巡邏時發現本
    件機車停放在桃園縣龍潭鄉○○路一四一巷三十弄口，此經
    證人鄭順明於本院審理時結證屬實，被告擅自騎乘本件機車
    時，自係基於自己不法所有之竊盜意圖甚明，被告空言否認
    竊盜犯行，自非可採。本件事證明確，被告犯行堪予認定。
二、核被告所為，係犯刑法第三百二十條第一項之竊盜罪。被告
    前有如事實欄所載之犯罪科刑、執行完畢之紀錄，有臺灣高
    等法院被告前案紀錄表在卷可稽，被告於徒刑執行完畢後五
    年內，故意再犯本件有期徒刑以上之罪，為累犯，應依刑法
    第四十七條第一項加重其刑。爰審酌被告前科累累，素行不
    佳，犯後又否認犯行之犯後態度，及證人乙○○所受損害尚
    屬輕微等一切情狀，量處如主文所示之刑，並諭知易科罰金
    之折算標準。公訴意旨請求判處被告有期徒刑七月，尚嫌過
    重，附此敘明。
據上論斷，依刑事訴訟法第二百九十九條第一項前段，刑法第三
百二十條第一項、第四十七條第一項、第四十一條第一項前段，
刑法施行法第一條之一第一項、第二項前段，判決如主文。
本案經檢察官蔡宜均到庭執行職務。
中    華    民    國    97    年    6     月    27    日
                  刑事第八庭    法  官  袁雪華
以上正本證明與原本無異。
如不服本判決，應於判決送達後10日內向本院提出上訴狀（應附
繕本），其未敘述上訴理由者，應於上訴期間屆滿後20日內補提
理由書狀於本院，上訴於臺灣高等法院。
                                書記官  邱仲騏
中    華    民    國    97    年    6     月    27    日
附錄本案論罪科刑之法條：
中華民國刑法第320條第1項
（普通竊盜罪、竊佔罪）
意圖為自己或第三人不法之所有，而竊取他人之動產者，為竊盜罪，處
 5 年以下有期徒刑、拘役或 5 百元以下罰金。


司法院資訊處製作；財團法人民間司法改革基金會備份。
